【裁判字號】    89,訴,96
【裁判日期】    890128
【裁判案由】    誣告
【裁判全文】
臺灣臺南地方法院刑事判決                            八十九年度訴字第九六號
    公  訴  人  臺灣台南地方法院檢察署檢察官
    被      告  乙○○
右列被告因誣告案件，經檢察官提起公訴（八十八年度偵字第一四一０九號），本院
判決如左：
    主  文
乙○○意圖他人受刑事處分，向該管公務員誣告，處有期徒刑陸月。緩刑年。
    事  實
一、乙○○明知並無在嘉義市○○路三六五號置有房地產或有房地產信託登記予其二
    弟甲○○，竟因得知甲○○經濟狀況較佳且在嘉義地區置有房產，即意圖使他人
    受刑事處分，而於民國八十八年九月二十一日上午八時五十分許，前往臺南縣警
    察局永康分局龍潭派出所，向承辦警員黃章益誣指：「甲○○私下將我所有之房
    子未經過我同意將之賣掉」、「甲○○賣的房子是位在嘉義市○○路三六五號是
    登記我名下為我本人所有」、「我因將該房子之所有權狀和私章寄放在甲○○那
    裏。他未經我同意就私下將房子賣掉。」，而向警提出不實之侵占、詐欺告訴。
二、案經嘉義市警察局移送臺灣嘉義地方法院檢察署呈臺灣高等法院臺南分院檢察署
    檢察長令轉台灣台南地方法院檢察署檢察官偵查起訴。
    理  由
一、訊據被告乙○○固坦承於上開時地向台南縣警察局永康分局龍潭派出所警員黃章
    益指訴右揭事實不諱，惟矢口否認有何誣告之犯行，辯稱：伊當時只是向警員抱
    怨而已，並沒有要告我弟弟的意思，未誣告甲○○云云。然查：右揭事實，業據
    被告於警訊中供認不諱，且其於警訊中亦坦認其係因一時氣憤甲○○不願與其談
    父親遺留之財產問題才提出告訴，且其亦無法提出任何土地權狀（見同年十月十
    三日警訊筆錄第三頁）等情明確，足見上情非虛。其次，依被告所稱其所有之嘉
    義市○○路三六五號或嗣後於偵查中所改稱之四七二號房地，不僅被告迄今均無
    法提出土地房屋所有權狀以資證明所言屬實，且依嘉義市警察局第一分局派員現
    場查看結果（警訊筆錄第二頁），或經檢察官函查結果均無該二處地址之房屋，
    有嘉義市地政事務所八十八嘉市地一字第一０九０三號函在卷可佐（偵查卷第十
    七頁），益徵其所言不實。至相同地段之嘉義市○段○○段十一─一地號土地雖
    登記為甲○○所有，有土地登記謄本一紙在卷可稽，惟此土地亦與被告無任何關
    聯且更未出售予他人。此外，復有被告指供之上開警訊筆錄一份、永康分局龍潭
    派出所受理各類案件紀錄表一紙在卷可參，是被告捏造事實誣指他人犯罪，應堪
    採認。綜上所述，參互印證，本件證已甚明確，被告犯行應堪認定。
二、核被告意圖使告訴人受刑事或懲戒處分，向該管公務員誣告，所為係犯刑法第一
    百六十九條第一項之罪。爰審酌被告犯罪之動機、目的、手段、所生危害、犯罪
    後態度等一切情狀，量處如主文所示之刑，以資懲儆。又被告前未曾受有期徒刑
    以上刑之宣告，有台灣台南地方法院檢察署刑案資料查註紀錄表在卷可憑，且其
    又其已屆七十五高齡，被害人甲○○又表明不願追究（警訊卷第五頁），經此教
    訓後，應知所警惕，信無再犯之虞，本院因認所宣告之刑以暫不執行為適當，併
    諭知緩刑三年，以勵自新。
據上論斷，應依刑事訴訟法第二百九十九條第一項前段，刑法第一百六十九條第一項
、第七十四條第一款，判決如主文。
中    華    民    國      八十  九    年      一      月      廿八    日
                                  臺灣臺南地方法院刑事第一庭
                                          法  官  沈  揚  仁
右正本證明與原本無異。
如不服本判決，應於判決送達後十日內，向本院提出上訴狀。
                                          書記官  陳  瑞  鈴
中    華    民    國      八十  九    年      一      月      廿八    日
附錄本案論罪科刑法條全文：
刑法第一百六十九條第一項：意圖他人受刑事或懲戒處分，向該管公務員誣告者，處
                          七年以下有期徒刑。


司法院資訊處製作；財團法人民間司法改革基金會備份。
